臺灣高等法院刑事判決　　　　　　　　　　　　　九十二年度上易字第二八四三號
　　上　訴　人
　　即　被　告　甲○○
　　　　　　　　丙○○
右上訴人因妨害公務案件，不服臺灣臺北地方法院九十二年度易字第七四二號，中華
民國九十二年七月十七日第一審判決（起訴案號：臺灣臺北地方法院檢察署九十一年
度偵字第二五八二六號），提起上訴，本院判決如左：
    主  文
上訴駁回。
    事  實
甲○○、丙○○於民國九十一年八月二十八日上午一時四十分左右，因其友黃漢明酒
後駕車行經台北市○○○路、民族東路口，違規紅燈右轉，不服攔停進而毆警，為警
逮捕，經黃漢明電邀先後到場，遂與已滿十八歲之黃漢明共同阻撓臺北市政府警察局
中山分局圓山派出所員警林科禎、乙○○在場依法執勤。當場施行強暴，由黃漢明出
手拉扯乙○○，甲○○則接續出手拉扯，丙○○亦出手拍打乙○○背部二下，揚言「
你要幹嘛」、「警察打人」，圖使員警無法順利將黃漢明逮捕押解上車。甲○○並同
時當場以「幹」、「你死好啦」、「你阿爸死的時候，不是你本人，也是你自己的」
、「你哭夭」、「你們警察都是爛貨」、「你王八蛋」等穢語，於林科禎、乙○○依
法執行前開職務時加以侮辱。經臺北市政府警察局中山分局移送臺灣臺北地方法院檢
察署檢察官偵查起訴。
    理  由
一前述犯罪事實，業經被害人乙○○指訴甚詳，並經檢察事務官及原審先後勘驗現場
  錄影內容互核無誤（見卷附勘驗筆錄）。上訴人甲○○自承曾與員警拉扯，丙○○
  亦供承出手拍乙○○並說「你要幹嘛」、「警察打人」等語，所犯事證已極明確。
  上訴人雖各否認故意犯罪，丙○○辯稱意在促請警員先將黃漢明送醫，甲○○則辯
  稱係為避免黃漢明與警打架而出手將其拉開，至於開口稱「幹」僅為日常口頭俚語
  ，其以閩南語表示對方強行扭曲事實，遭人誤聽「你們警察都是爛貨」，所謂「你
  阿爸死的時候，不是你本人，也是你自己的」，則係向警比喻若其父死亡將會如何
  處理，均非蓄意侮辱云云。核其所辯情詞，皆未提出確實之反證以供斟酌，自不足
  以推翻前述對其不利之積極證據，犯行均可認定。
二上訴人對警施行強暴之所為，係犯刑法第一百三十五條第一項之罪。其與黃漢明互
  有犯意聯絡及行為分擔，為共同正犯。甲○○辱罵執勤員警，另犯同法第一百四十
  條第一項之罪，與對公務員施強暴之行為犯意各別，應分別論罪、合併處罰。原審
  依調查結果，適用前述法條及刑事訴訟法第二百九十九條第一項前段，刑法第二十
  八條、第四十一條第一項前段、第五十一條第五款，罰金罰鍰提高標準條例第一條
  前段、第二條，並審酌二人分別所涉犯罪情節輕重等一切情狀，判決上訴人甲○○
  兩罪各處有期徒刑三月，應執行有期徒刑五月，上訴人丙○○處拘役三十日，並均
  酌定自由刑易科罰金之折算標準，認事、用法、量刑皆無不合。上訴論旨仍執前詞
  否認犯罪，漫指原判決不當，求予撤銷改判，為無理由，應予駁回。
三依刑事訴訟法第三百六十八條，判決如主文。
本案經檢察官劉靜婉到庭執行職務。
中　　　華　　　民　　　國　　九十三　　年　　　三　　　月　　三十一　　日
                              臺灣高等法院刑事第十八庭
                                  審判長法  官　吳    　敦
                                        法  官　梁  宏  哲
                                        法  官　林  勤  綱
右正本證明與原本無異。
不得上訴。
                                        書記官  王  增  華
中　　　華　　　民　　　國　　九十三　　年　　　四　　　月　　　一　　　日
刑法第一百三十五條第一項
附錄本案論罪科刑法條全文
對於公務員依法執行職務時，施強暴脅迫者，處三年以下有期徒刑、拘役或三百元以
下罰金。
刑法第一百四十條第一項
於公務員依法執行職務時，當場侮辱，或對於其依法執行之職務公然侮辱者，處六月
以下有期徒刑、拘役或一百元以下罰金。
